【裁判字號】    98,訴,1237
【裁判日期】    990322
【裁判案由】    毒品危害防制條例
【裁判全文】
臺灣基隆地方法院刑事判決              98年度訴字第1237號
公  訴  人  臺灣基隆地方法院檢察署檢察官
被      告  乙○○
選任辯護人  黃雅羚  律師
上列被告因毒品危害防制條例案件，經檢察官提起公訴（98年度
偵字第3033號），本院判決如下：
    主  文
乙○○販賣第三級毒品共陸次，各處有期徒刑參年，附表編號
一扣案物品沒收銷燬之；附表編號三至六扣案物品，均沒收之；
未據扣案販賣第三級毒品所得財物計新台幣參仟貳佰元沒收，如
全部或一部不能沒收時，以其財財產抵償之。又販賣第三級毒品
未遂，處有期徒刑壹年陸月。又販賣第二級毒品共貳次，各處有
期徒刑肆年，附表編號二扣案物品，沒收銷燬之；附表編號三至
六扣案物品，均沒收之；未據扣案販賣第二級毒品所得財物計新
台幣壹仟捌佰元沒收，如全部或一部不能沒收時，以其財財產抵
償之。應執行有期徒刑柒年，附表編號一至二扣案物品，均沒收
銷燬之；附表編號三至六扣案物品，均沒收之；未據扣案販賣第
二級、第三級毒品所得財物共新台幣伍仟元沒收，如全部或一部
不能沒收時，以其財財產抵償之。
    事  實
一、乙○○與明知搖頭丸及愷他命（俗稱Ｋ他命）係經行政院衛
    生署公告查禁之第二級毒品與第三級毒品，不得非法販賣、
    持有及轉讓，竟自姓名、年籍不詳之成年男子處取得不詳數
    量之搖頭丸及Ｋ他命後，分別於下列時、地為販賣之行為：
(一)、楊肅鈞自98年4月間某日起至同年6月14日止，即以所使用之
    0000000000號行動電話聯絡乙○○所持用之0000000000 號
    行動電話，每次均以1公克Ｋ他命新台幣（下同）400元之代
    價，約定在基隆市○○街某處、同市安樂國中附近、同市中
    國城酒店內；抑或酒店對面洗車場附近，向乙○○購買1至3
    公克不等之Ｋ他命，總計6次。
(二)、丙○○先後於98年6月27日、同月30日以所使用之000000000
    0號行動電話聯絡乙○○所持用之0000000000號行動電話，
    並以1公克Ｋ他命400元、搖頭丸每顆450元之代價，約定先
    由乙○○以不詳方式將毒品放置於基隆市統一戲院某處，再
    由丙○○前往取得毒品後，乙○○另日再收取款項之方式，
    交易Ｋ他命1公克及搖頭丸2顆，共2次。
(三)、嗣於98年7月4日21時30分許，乙○○又基於販賣第三級毒品
    犯意，在基隆市○○路217巷25號「晴天」網咖外欲與黃麟
    智交易1公克Ｋ他命之際，旋為行政院海岸巡防署海岸巡防
    總局北部地區巡防局（下簡稱海巡署北部巡防局）人員當場
    查獲而未遂，並當場扣得Ｋ他命4包（共計毛重23.23公克、
    起訴書誤載為5包）、搖頭丸10顆（起訴書誤載為9顆、共計
    2.95公克）、放製毒品外裝袋1只、分裝袋1批、電子磅秤1
    台，再經乙○○同後至乙○○位於基隆市○○區○○路640
    巷63之3號住處執行搜索，復扣得第3級毒品一粒眠23顆、分
    裝袋1批、擺放毒品包裝盒1個。
二、案經海巡署北部巡防局移送臺灣基隆地方法院檢察署檢察官
    偵查起訴。
    理  由
壹、程序事項
一、證人楊蕭鈞、丙○○之警詢證述部分
    按被告以外之人於審判外之言詞或書面陳述，除法律有規定
    者外，不得作為證據；被告以外之人於檢察事務官、司法警
    察官或司法警察調查中所為之陳述，與審判中不符時，其先
    前之陳述具有較可信之特別情況，且為證明犯罪事實存否所
    必要者，得為證據。刑事訴訟法第159條第1項、第159條之2
    定有明文。換言之，被告以外之人必於審判中到場而為陳述
    ，乃其內容竟與先前陳述不符，且先前陳述具有較可信之特
    別情況，且為證明犯罪事實存否之所必要，即具備所指之可
    信性及必要性，斯時始可例外賦予證據適格之地位。所謂「
    與審判中不符」，乃指其陳述自身前後之不符或與審判中之
    其他證據相互齟齬，致就主要事實應為相異之認定者是。而
    所謂「較可信之特別情況」，則係重其陳述內容，是否出於
    供述者之真意、有無違法取供情事之信用性，而非重在其陳
    述內容究否足以證明被告犯罪。是判斷所指之特別可信，自
    應就調查筆錄製作之原因、過程及其功能等項目加以綜合觀
    察，據以判斷該傳聞證據是否「有特別可信之情況」，倘可
    據以認定其任意性暨信用性俱無疑慮者，即可例外賦予證據
    能力，俾其成為法院審判時之適格證據。查本件證人丙○○
    於警詢，就被告之犯行業指證綦詳，然其於本院作證時，則
    翻異前詞，對其陳述之前後矛盾，顯然已足可導致本案「待
    證事實（主要事實）」之相異認定。即以起訴之犯罪事實為
    中心，證人丙○○於警詢時所證，實乃本案主要事實存在或
    不存在之證明，兼以證人翻異前詞之情節，甚為顯然，法院
    顯無從再就同一事實陳述者，取得相同之證言，是此之不符
    ，核與刑事訴訟法第159條之2所揭櫫之「被告以外之人於檢
    察事務官、司法警察官或司法警察調查中所為之陳述，與審
    判中不符」，且「為證明犯罪事實存否所必要者」相合，即
    其「必要性」之具備。次查，證人丙○○為何於警詢時證稱
    被告有販賣搖頭丸乙節，雖於本院審理時稱那時候伊以為警
    方是問伊有買什麼毒品，因為那時候伊跟被告拿K他命的時
    候，還有打給別人，伊過去跟被告拿，還有跟別人拿云云。
    然無證據可認其於警詢時所為之陳述係公務員違背法定程序
    所取得，堪認證人於警詢證述無違法取供之情事。此外，上
    開證人亦不否認警詢之證述均係出於自己陳述，形式上細稽
    其證述內容，與警詢過程中所提示之監聽譯文等證據資料，
    全無矛盾相悖之處，顯見係出於供述者之真意而為，再審酌
    上開警詢筆錄製作時間與本件案發時間相距較近，記憶應較
    本院審理時清晰，且顯然較無外力干擾或介入而為陳述，顯
    係具備「較可信之特別情況」，是本件既就相關證人警詢
    筆錄製作之原因、過程及其功能等項目加以綜合觀察，實已
    足認其任意性暨信用性俱無疑慮；換言之，其證述時之「外
    部情況」實已足信其具有客觀情況所顯示之本質上可信。綜
    上研析，應認證人丙○○之警詢證述，符合刑事訴訟法第
    159條之2規定，應例外賦予其證據適格之地位，而具有證據
    能力，得以作為本案之證據。至於證人楊蕭鈞於警詢之證述
    ，被告及辯護人對於其證據能力，並無異議，查又無違背法
    定程序取得情形，且供述出於任意性，應認具有證據能力。
二、證人楊肅鈞、丙○○於檢察官偵查時之證述
    按刑事訴訟法第159條第1項雖規定，被告以外之人於審判外
    之言詞或書面陳述，除法律有規定外，不得作為證據。而本
    件證人楊肅鈞、丙○○於偵查中所為之證詞固均屬被告以外
    之人於審判外之陳述，惟依刑事訴訟法第159條之1第2項規
    定，原則上屬於法律規定為有證據能力之傳聞證據，於例外
    顯有不可信之情況，始否定其得為證據。是以，得為證據之
    被告以外之人於偵查中所為之陳述，因其陳述未經被告詰問
    ，應認屬於未經合法調查之證據，此項詰問權之欠缺，非不
    得審判中由被告行使以補正，而完足為經合法調查之證據，
    此有最高法院97臺上字第2340號判決參照。查證人楊肅鈞、
    丙○○於偵查中之證述，均已依法具結，有卷內結文在卷可
    憑（見98年度偵字第3033號卷第199頁、第217頁），且衡諸
    該等陳述之作成並無顯不可信之情況，而辯護人雖主張丙○
    ○於檢察官偵查時之證述無證據能力，又無法指出顯不可信
    之情況，因認具有證據能力。
三、關於卷附監聽譯文
    按偵查犯罪機關依法定程序監聽之錄音，如已踐行調查證據
    程序，非不可採為認定犯罪事實之基礎，此觀刑事訴訟法第
    165條之1第2項之規定自明（最高法院93年度台上字第6510
    號判決意旨參照）。查本件所附之通訊監察之監聽錄音及譯
    文，係由本院核發監聽，合乎通訊及監察保障法所規範之(
    一)重罪、(二)必要性、(三)相當性、(四)法定期間及(五)
    書面令狀等法定要件，屬合法監聽，而檢察官、被告及辯護
    人則對本件各該監聽譯文所載譯文內容之真實性均無爭執
    ，又上開監聽譯文中被告以外之人所為之陳述內容，雖屬被
    告以外之人於審判外之陳述，惟於審理期日就上開譯文提示
    並告以要旨 (見本院審理筆錄)，迄至本案言詞辯論終結前
    ，檢察官、被告及其選任辯護人就上開譯文內容之證據能力
    均未聲明異議，則前開監聽譯文亦均有證據能力。
四、至本判決所引之鑑定書及其餘書證，被告、辯護人於本院審
    理中，亦不爭執其證據能力，復未曾於言詞辯論終結前聲明
    異議 (見本院準備程序筆錄、審判筆錄)，且經核均無顯不
    可信之情況，依刑事訴訟法第159條之4、第159條之5第2項
    ，均有證據能力。
貳、實體事項
一、販賣第三級毒品Ｋ他命予楊肅鈞部分：
(一)、業據被告於警詢、檢察官偵查及本院準備程序、審理時均供
    承不諱，而證人楊肅鈞於警詢證述：「（問：你跟乙○○購
    買毒品5、6次時間分別為何？如何交易？花費多少錢購買多
    少毒品）時間大概是4-6月期間確實時間我已經不清楚了，
    有時店裡面（指中國城酒店）、有時在小姐住處、有時在同
    事家。我自己要用的都是買1克400元．．」、「（問：98
    年6月14日15時17分電話通聯內你問乙○○剛剛給你分幾袋
    是何意思？）因為我幫小姐跟乙○○購買K他命，那小姐是
    好幾個一起買的，所以要分裝」、「（問：除了本隊提示的
    通聯譯文外還有幾次向乙○○購買毒品？）我自己要用的大
    概5、6次，幫小姐還有客人的次數就不確定」等語。其於檢
    察官偵查時證述：「（問：98年5月24日電話內容是否你跟
    《小華》的對話內容？）是的，該次我在安樂國中那邊等他
    ，當時要拿3克，1克4百元，通常我有打電話給《小華》就
    會拿到」、「（問：98年6月14日電話內容是否你跟《小華
    》的對話內容？）是的，當時是拿兩袋，一袋是2克、一袋
    是1克，是小華拿到中國城店裡給我，他一拿給我就離開，
    所以之後，我才用用電話跟他確定每袋的重量」、「（問：
    其他幾次《小華》也都是拿到你店裡面？）不一定，也有一
    次在崇法街，另外也有在中國城對面的洗車場，我自己跟《
    小華》拿過5、6次，另外我也有幫店裡的小姐拿過，次數我
    不確定」等語。其於警詢與檢察官偵查時之證述情節大致相
    符，核與被告自白亦相吻合。
(二)、此外，並有被告持有0000000000行動電話通訊監察和譯文及
    扣案之Ｋ他命4包、電子磅秤1只、毒品包裝袋、分裝袋各1
    批等物足資佐證，足見被告自白與事實相符，販賣第三級毒
    品犯行，堪予認定，應依法論科。
二、販賣第二級毒品搖頭丸及第三級毒品Ｋ他命予鄭群士群部分
(一)、訊據被告固承認有販賣第三級毒品Ｋ他命予丙○○2次，然
    矢口否認有販賣第二級毒品搖頭丸予丙○○，辯稱查獲搖頭
    丸都是伊自己要吃的，尿液檢驗沒有搖頭丸反應，但伊有吃
    搖頭丸，查獲那麼多顆，是因搖頭丸不好買，為警查獲時，
    是伊向藥頭買搖頭丸、Ｋ他命云云。惟查：
(二)、證人丙○○於警詢時證稱：「（問：你是否曾經跟乙○○購
    買過毒品？）我有打電話要跟他問他有沒有，他如果有的話
    我就請他幫我拿，他都會把毒品放在約定的地方叫我過去那
    個地方拿，然後看他在什麼地方，再把錢拿去給他」、「（
    問：你跟他購買過幾次毒品？購買何種毒品？）二、三次。
    都是買Ｋ他命跟搖頭丸」、「（問：你在6月30日通聯中乙
    ○○跟你說【小姐不太優】，你說【加減用】，是指何意？
    ）我打電話請他幫我調搖頭丸，【小姐不太優】就是指毒品
    不太好，【加減用】就是我跟他說可以勉強用。」、「（問
    ：你這次跟他購買多少搖頭丸？）我也忘了，不過我每次大
    概都是跟他買1、2顆左右而已」、「（問：你在7月1日通聯
    中你請乙○○幫你【生兩粒】，指何意？）我請他幫我調兩
    顆搖頭丸」、「（問：你跟乙○○購買毒品，都是以多少錢
    購買多少毒品？）Ｋ他命是1克新台幣400元、搖頭丸是一顆
    新台幣450元購買」等語（見98年度偵字第3033號卷第
    191-194頁）。其於檢察官偵查時證稱：「（問：何時向乙
    ○○買毒品？）大約是通聯紀錄時間。」、「（問：給乙○
    ○幾次買毒品的錢？）都沒有給，因毒品怪怪的）」、「（
    問：Ｋ他命一顆四百，搖頭丸一顆四百五是誰告訴你的）是
    劉報給我的錢」、「（問：6月30日當時約在統一戲院交易
    ？）不知道是不是乙○○將毒品放在那裡，我有去拿，有搖
    頭丸二顆及Ｋ他命一克」、「（問：6月27日有拿到毒品？
    ）有拿到毒品，也是Ｋ他命及搖頭丸，Ｋ他命一克，搖頭丸
    也是一二顆」、「（問：乙○○後來有向你要錢？）後來有
    人向我要這些毒品的錢，不是乙○○向我要，我不認識那個
    人」等語（見98年度偵字第3033號卷第197-198頁）。其於
    警詢與檢察官偵查時之證述情節大致相符，佐以被告之行動
    電話0000000000與證人丙○○之行動電話0000000000行動電
    話於98年6月27日18時10分通話譯文：
    鄭男說「我可以賒帳嗎？」被告（阿華）說：「可以」；鄭
    男說「我要6號才能給你、我在中國國宅（窄）老地方阿」
    ，同年6月30日23時56分許通話譯文：鄭男說「小姐說？」
    被告說：「你不是說這小姐不太優」；鄭男說「加減用，阿
    華你到統一戲院等我」等語，足見被告於警詢及偵查時之證
    述，堪予採信。是以證人丙○○於本院審理之證述，之前在
    檢察官跟警察詢問時，都講說有跟被告買，除了Ｋ他命之外
    還有搖頭丸，因為那時候跟很多人買，都約在同一個地方，
    我記錯了，記成1個人，伊跟被告購買的毒品Ｋ他命而已，
    伊去拿的時候是2樣東西都同時拿，伊是聯繫好乙○○，然
    後又聯繫好另外一個賣搖頭丸的人，聯繫好都擺在同一個地
    點，其事後翻異其詞，與經驗法則有違，且與通話譯文內容
    歧異，是以證人於本院審理時之證詞，顯係迴護被告之詞，
    不足採信。參與被告於98年7月1日6時41分許與證人丙○○
    通話譯文：鄭男叫阿華想辦法幫他生兩粒（指搖頭丸）；被
    告說：「好，有的話我再傳簡訊給你」（見98年度偵字第
    3033號卷第181頁），另被告通訊監察譯文中一再出現「B：
    小華，現在方便什麼圖案？」、「A（被告）：天秤跟海豚
    」、「B：海豚？」、「A：嗯」（見同上偵卷第70頁）等搖
    頭丸代號，又扣案之檢體編號S00000000（A5）計9顆，經檢
    出確含有MDMA成分，此有行政院衛生署管制藥品管理局管檢
    字第0980006828號鑑定書在卷足資佐證。
(三)、此外，並有通訊監察譯文、內政部警政署刑事警察局鑑定書
    、行政院衛生署管制藥品管理局鑑定書各1份及扣案之第二
    級毒品搖頭丸9顆、毒品包裝袋、分裝袋各1批、電子磅秤在
    卷足資佐證，其販賣第二級毒品，事證明確，犯行洵堪認定
    。
三、販賣第三級毒品Ｋ他命予黃麟智未遂部分：
    業據被告於本院審理時供承不諱，巡防局人員在基隆市○○
    路217巷25號「晴天網咖」外，於被告欲與黃麟智交易Ｋ他
    命1公克之際，當場查獲Ｋ他命4包足資佐證，足見被告自白
    與事實相符，事證明確，犯行洵堪認定。
參、論罪科刑
一、按「行為後法律有變更者，適用行為時之法律。但行為後之
    法律有利於行為人者，適用最有利於行為人之法律」，刑法
    第2條第1項定有明文，修正之立法理由亦明示改採取「從舊
    從輕」原則。查本件被告行為後，毒品危害防制條例部分條
    文業已修正，並經總統於98年5月20日公布，惟本次修正條
    文，涉及多項授權法規修正或訂定，須有一定施行日期，以
    完備相關法令修訂及行政作業程序，其主管機關法務部立法
    原意亦認為本次修正條文應回歸同條例第36條規定，自公布
    後6個月施行（臺灣高等法院暨所屬法院因應新修正毒品危
    害防制條例施行法律問題研討會結論參照），即於98年11月
    20日起施行，而按修正、施行前毒品危害防制條例第4條第2
    項原規定：「製造、運輸、販賣第二級毒品者，處無期徒刑
    或7年以上有期徒刑，得併科新臺幣7百萬元以下罰金。」修
    正施行後之條文則規定：「製造、運輸、販賣第二級毒品者
    ，處無期徒刑或7年以上有期徒刑，得併科新臺幣1千萬元以
    下罰金」，其罰金上限由700萬元修正提高為1千萬元之修正
    ；又修正、施行前毒品危害防制條例第4條第3項原規定：「
    製造、運輸、販賣第二級毒品者，處五年以上有期徒刑，得
    併科新臺幣5百萬元以下罰金。」修正施行後之條文則規定
    ：「製造、運輸、販賣第三級毒品者，處5年以上有期徒刑
    ，得併科新臺幣700萬元以下罰金」，其罰金上限由500 萬
    元修正提高為700萬元之修正。是經比較修正前後之規定，
    應以修正前之規定較有利於被告，故與刑法第2條第1項但書
    規定不合，本件被告之各次販賣第二級、第三級毒品犯行，
    自均應適用修正施行前之毒品危害防制條例第4條第2項、第
    3項之規定。
二、按甲基安非他命、Ｋ他命，係屬毒品危害防制條例第2條第2
    項第2款、第3款所列之第二級毒品。核被告所為，事實(一)部
    分，係犯修正施行前毒品危害防制條例第4條第3項之販賣第
    第三級毒品罪，共計6次：事實(二)部分係犯修正施行前毒品
    危害防制條例第4條第2項、第3項之販賣第二級毒品、第三
    級毒品罪。其一販賣行為同時販賣第二級毒品、第三級毒品
    ，係一行為同時觸犯數罪名，屬想像競合犯，應依刑法第55
    條規定，從一重販賣第二級毒品處斷。就事實(三)部分係犯修
    正施行前毒品危害防制條例第4條第6項、第3項之販賣第三
    級毒品未遂罪，其著手犯罪行為之實行而不遂者，為未遂犯
    ，爰依刑法第25條第2項規定，減輕其刑。被告持有第二級
    、第三級毒品之低度行為，為其販賣之高度行為所吸收，不
    另論罪。其所犯上開六次販賣第三級毒品罪、二次販賣第二
    級毒品罪、一次販賣第三級毒品未遂罪，其犯意各別，行為
    互殊，應分論併罰。查其販賣第三級毒品部分，被告於偵查
    及審判中均自白，爰依修正後毒品危害防制條例第17條第2
    項規定，減輕其刑。又被告僅販賣第二級毒品搖頭丸2次，
    金額及數量不大，且於警詢及偵查時供出毒品來源，雖未查
    獲任何毒品，此有99年3月5日基隆市警察局第二分局基警二
    分偵字第0990202278號函在卷可參，衡以被告之手段、情節
    尚非集團性之情形，惡性並非重大不赦，若以毒品危害防制
    條例第4條第2項所規定之法定本刑而科處最輕本刑7年以上
    有期徒刑，實屬情輕法重，在客觀上尚足以引起一般之同情
    ，尚有堪資憫恕之處，爰依刑法第59條之規定酌量減輕其刑
    。
三、爰審酌被告販賣第二級、第三級毒品予人施用，使人沉迷毒
    癮而無法自拔，輕則戕害施用者之身心健康，重則引發各種
    犯罪，而為社會治安敗壞之源頭，對於社會平和秩序實有相
    當程度之危害；兼衡量被告素行、生活狀況、智識程度、犯
    罪動機、目的、販賣毒品次數暨其各次數量，併其所得利潤
    及犯後態度等一切情狀，分別量處如主文之所示之刑，暨定
    其應執行之刑。
四、按犯毒品危害防制條例第4條至第9條、第12條、第13條或第
    14條第1項、第2項之罪者，其供犯罪所用或因犯罪所得之財
    物均沒收之，如全部或一部不能沒收時，追徵其價額或以其
    財產抵償之，毒品危害防制條例第19條第1項定有明文；又
    查獲之第一、二級毒品及專供製造或施用第一、二級毒品之
    器具，不問屬於犯人與否，均沒收銷燬之，查獲之第三級、
    第四級毒品及製造或施用毒品之器具，無正當理由而擅自持
    有者，均沒入銷燬之。」毒品危害防制條例第18條第1項前
    段定有明文。經查，被告販賣第三級毒品Ｋ他命予楊肅鈞部
    分共6次，每次約1公克至3公克不等，而1公克Ｋ他命為400
    元，因被告無法確認有幾次係販賣3公克，而證人楊肅鈞亦
    無法確認有幾次購買3公克Ｋ他命，本院爰均以每次1公克
    400元為犯罪所得，另加上販賣丙○○2次，總計8次，每次1
    公克，總計為3200元，如全部或一部不能沒收時，追徵其價
    額或以財產抵償之；另販賣搖頭丸2次，每次2顆，每顆450
    元，其犯罪所得為1800元，如全部或一部不能沒收時，追徵
    其價額或以財產抵償之。扣案之白色晶體4包（共計毛重
    23.23公克、如附表編號一）檢出三級毒品「愷他命」成分
    ，此有98年7月20日刑鑑字第09800 93512號內政部警察署刑
    事警察局鑑定書在卷可稽；扣案米白色圓形錠9顆（如附表
    編號二），檢出MDMA成分，此有98年7月10日管檢字第
    0980006828號行政院衛生署管制藥品管理局鑑定書在卷可稽
    ，與販賣毒品有關，爰依毒品危害防制條例第18條第1項前
    段沒收銷燬之。如附表所示編號三至編號六之扣案物品，係
    供犯罪所用之物，爰依毒品危害防制條例第19條第1項宣告
    沒收。扣案之新台幣7400元，被告於本院審理時供稱，並不
    是販賣毒品所得，又無證據證明係販毒品所得，爰不予宣告
    沒收；另案之一粒眠23顆，被告供稱係供自己施用，並非供
    販賣之毒品，與本案無關，爰不予以宣告沒收；扣案之記帳
    紙條2張，被告供稱係記載向朋友借錢之用，並非供販賣毒
    品所用，亦不予以宣告沒收。
五、據上論斷，應依刑事訴訟法第299條第1項前段，修正前毒品
    危害防制條例第4條第2項、第3項、第6項、第17條第2項、
    第18條第1項、第19條第1項，刑法第2條第1項前段、第11條、
    第55條、第25條第2項、第59條、第51條第5款，判決如主文。
本案經檢察官甲○○到庭執行職務。
中    華    民    國    99    年     3    月    22    日
                  刑事第四庭審判長法  官    陳志祥
                                  法  官    張婷妮
                                  法  官    陳伯厚
以上正本證明與原本無異。
如不服本判決應於收受送達後10日內向本院提出上訴書狀，並應
敘述具體理由；其未敘述上訴理由者，應於上訴期間屆滿後20日
內向本院補提理由書(均須按他造當事人之人數附繕本)「切勿逕
送上級法院」。
中    華    民    國    99    年     3    月    22    日
                                  書記官    王惠萍
附錄論罪法條：
修正前毒品危害防制條例第4條第2項、第3項、第6項
製造、運輸、販賣第二級毒品者，處無期徒刑或 7 年以上有期
徒刑，得併科新臺幣 7 百萬元以下罰金。
製造、運輸、販賣第三級毒品者，處 5 年以上有期徒刑，得併
科新臺幣 5 百萬元以下罰金。
前五項之未遂犯罰之。
  附表：
┌───┬───────┬─────────────┬───────┐
│編號  │  物品名稱    │  數量及重量              │    備註      │
├───┼───────┼─────────────┼───────┤
│一    │  Ｋ他命      │  4包（共計毛重23.23公克）│              │
├───┼───────┼─────────────┼───────┤
│二    │  搖頭丸      │  9顆（共計2.95公克）     │              │
├───┼───────┼─────────────┼───────┤
│三    │  放置毒品    │   1只                    │              │
│      │  外裝袋      │                          │              │
├───┼───────┼─────────────┼───────┤
│四    │  分裝袋      │   2批                    │              │
├───┼───────┼─────────────┼───────┤
│五    │  擺放毒品    │   1個                    │              │
│      │  包裝盒      │                          │              │
├───┼───────┼─────────────┼───────┤
│六    │  電子秤磅    │    1台                   │              │
└───┴───────┴─────────────┴───────┘

司法院資訊處製作；財團法人民間司法改革基金會備份。
